【裁判字號】    95,台上,220
【裁判日期】    950112
【裁判案由】    強盜
【裁判全文】
最高法院刑事判決              九十五年度台上字第二二０號
    上  訴  人  乙○○
                        巷2之.
                        在押.
                甲○○
                        樓
                        在押.
上列上訴人等因強盜案件，不服台灣高等法院高雄分院中華民國
九十四年九月二十七日第二審判決（九十四年度上訴字第九０四
號，起訴案號：台灣高雄地方法院檢察署九十四年度偵字第二一
一四號），提起上訴，本院判決如下：
    主  文
上訴駁回。
    理  由
甲、上訴人乙○○部分：
按刑事訴訟法第三百七十七條規定，上訴於第三審法院，非以判
決違背法令為理由，不得為之。是提起第三審上訴，應以原判決
違背法令為理由，係屬法定要件。且必須依據卷內資料為具體指
摘，並足據以辨認原判決已具備違背法令之形式，始屬相當。如
果上訴理由書狀並未依據卷內訴訟資料，具體指摘原判決不適用
何種法則或如何適用不當，或所指摘原判決違法情事，顯與法律
規定得為第三審上訴理由之違法情形，不相適合時，均應認其上
訴為違背法律上之程式，予以駁回。本件原判決撤銷第一審關於
上訴人乙○○部分之科刑判決，改判仍論上訴人乙○○以共同連
續意圖為自己不法之所有，攜帶兇器，以強暴至使不能抗拒，而
取他人之物罪，判處有期徒刑玖年，未扣案之西瓜刀壹支、口罩
貳個、半罩式安全帽貳頂，宣告沒收之。係依憑上訴人乙○○之
自白（坦承本件犯罪事實不諱），並參酌同案被告（即共犯）甲
○○供承之事實、被害人劉怡妏、呂尚堯、李雪瑜、林倢妏於警
詢、檢察官偵查、第一審審理時指訴被害之情節，及卷附瑞生醫
院診斷證明書、贓物認領保管單各一紙等證據資料，而為論斷，
已詳敘其所憑之證據及認定之理由。從形式上觀察，原判決並無
違法之情形存在。上訴意旨略稱：伊對於強盜之事實，坦承不諱
，且頗有悔意，復與被害人等成立和解，賠償損害，第一審判決
量處有期徒刑八年，原審竟改判有期徒刑九年，難令甘服，爰請
求哀憐襟恤一時之過，將原判決撤銷發回等語。惟查：量刑輕重
係屬事實審法院得依職權自由裁量之事項，茍已斟酌刑法第五十
七條各款所列情狀而未逾法定刑度，或濫用其權限，即不得任意
指摘為違法，以為第三審上訴之理由。原判決以第一審未將為起
訴效力所及之部分犯行，一併論列而有不當，認檢察官之上訴為
有理由，而撤銷第一審判決，並審酌其正值青年，不思以正當方
式謀生，竟於夜間持刀連續對落單之機車駕駛人施強暴強取財物
，危害社會秩序非輕，惟念其強盜所得財物非多，犯罪後坦承犯
行，頗表悔意，並已與被害人等成立和解，賠償損害等一切情狀
，量處有期徒刑九年，既未逾越法定刑之範圍，又無濫用量刑權
限之情形，且原判決係以檢察官之上訴有理由而撤銷改判者，並
無禁止不利益變更原則之適用，即難指為違法。上訴意旨，專執
己見，任意指摘，尚非適法之第三審上訴理由。其此部分之上訴
違背法律上之程式，應予駁回。
乙、上訴人甲○○部分：
查第三審上訴書狀，應敘述上訴之理由，其未敘述者，得於提起
上訴後十日內補提理由書於原審法院，已逾上述期間，而於第三
審法院未判決前仍未提出上訴理由書狀者，第三審法院應以判決
駁回之，刑事訴訟法第三百八十二條第一項、第三百九十五條後
段規定甚明。本件上訴人甲○○不服原判決論處其以共同連續意
圖為自己不法之所有，攜帶兇器，以強暴至使不能抗拒，而取他
人之物罪刑之判決，於民國九十四年十月二十四日提起上訴，並
未敘述理由，且迄今逾期已久，於本院未判決前仍未提出，依上
開規定，其上訴自非合法，應予駁回。
據上論結，應依刑事訴訟法第三百九十五條，判決如主文。
中    華    民    國  九十五  年    一    月  十二    日
                      最高法院刑事第六庭
                          審判長法官  林  增  福
                                法官  邵  燕  玲
                                法官  張  清  埤
                                法官  陳  世  雄
                                法官  陳  朱  貴
      本件正本證明與原本無異
                                      書  記  官
中    華    民    國  九十五  年    一    月   十八   日
                                                Ｒ


司法院資訊處製作；財團法人民間司法改革基金會備份。
